【裁判字號】    95,訴,1147
【裁判日期】    950619
【裁判案由】    毒品危害防制條例
【裁判全文】
臺灣高雄地方法院刑事判決              95年度訴字第1147號
公  訴  人  臺灣高雄地方法院檢察署檢察官
被      告  乙○○
                    （現另案於臺灣高雄女子監獄執行中）
上列被告因違反毒品危害防制條例案件，茲經檢察官提起公訴（
95年度毒偵字第2330號），並經本院合議庭裁定由受命法官獨任
進行簡式審判程序，本院判決如下：
    主  文
乙○○連續施用第一級毒品，累犯，處有期徒刑拾月。
    事  實
一、乙○○先後於民國82及83年間，因肅清煙毒條例案等件，分
    別經本院以82年度訴字第3088號及83年度訴字第3617號，各
    判處有期徒刑3 年2 月及3 年5 月確定，經裁定定應執行刑
    為有期徒刑6 年6 月，於83年11月11日入監執行，而於86年
    5 月27日縮短刑期假釋出獄，並於90年3 月2 日假釋期滿未
    經撤銷而執行完畢。另曾於92年間，因施用毒品案件，經本
    院以92年度毒聲字第5325號裁定送觀察、勒戒後，認有繼續
    施用毒品之傾向，由本院以92年度毒聲字第7597號裁定令入
    戒治處所施以強制戒治，並於93年8 月16日執行完畢，自臺
    灣高雄女子監獄附設戒治所釋放，而由臺灣高雄地方法院檢
    察署檢察官以93年度戒毒偵字第992 號為不起訴處分確定。
二、詎乙○○仍不知悔改，竟於強制戒治執行完畢釋放後5 年內
    ，復基於施用第一級毒品之概括犯意，自94年4 月間某日起
    ，至95年1 月25日止，在其位於高雄縣路竹鄉○○路367 巷
    403 弄32號租屋處，以針筒注射之方式，連續施用第一級毒
    品海洛因多次。嗣於95年1 月25日，為警持搜索票至上址查
    獲，經徵得乙○○之同意，採尿送驗後，始獲上情。
三、案經高雄縣政府警察局湖內分局報告臺灣高雄地方法院檢察
    署檢察官偵查起訴。
    理  由
一、本件被告乙○○所犯係死刑、無期徒刑、最輕本刑為3 年以
    上有期徒刑以外之罪，其於準備程序中就被訴事實為有罪之
    陳述，經法官告知簡式審判程序之旨，並聽取公訴人及被告
    之意見後，認為適宜由受命法官獨任進行簡式審判程序，依
    刑事訴訟法第273 條之1 第1 項規定，裁定由受命法官獨任
    進行審判程序，合先敘明。
二、經查：
  (一)被告於上揭時、地，連續施用第一級毒品之事實，業據被告
    於本院審理時供承不諱，而被告為警查獲時所採之尿液檢體
    ，經送台灣檢驗科技股份公司，以酵素免疫分析法及氣相層
    析質譜儀法檢驗結果，呈現嗎啡陽性反應，此有該公司95年
    2 月15日濫用藥物尿液檢驗報告暨高雄縣政府警察局湖內分
    局竹滬派出所查獲毒品案件嫌犯尿液對照表（代號：湖警02
    9 號）各1 份附卷可稽，而堪認定。
  (二)被告前於92年間，因施用毒品案件，經本院以92年度毒聲字
    第5325號裁定送觀察、勒戒後，認有繼續施用毒品之傾向，
    由本院以92年度毒聲字第7597號裁定令入戒治處所施以強制
    戒治，並於93年8 月16日執行完畢，自臺灣高雄女子監獄附
    設戒治所釋放，而由臺灣高雄地方法院檢察署檢察官以93年
    度戒毒偵字第992 號為不起訴處分確定等情，有臺灣高等法
    院被告前案紀錄表1 份在卷可攷，是被告自94年4 月間某日
    起，至95年1 月25日止，連續施用第一級毒品之行為，既然
    均係在93年8 月16日強制戒治執行完畢釋放後，5 年內再犯
    毒品危害防制條例第10條第1 項之罪，應依毒品危害防制條
    例第23條第2 項之規定，予以處罰。
三、核被告所為，係犯毒品危害防制條例第10條第1 項之施用第
    一級毒品罪。被告持有第一級毒品後進而施用，其持有之低
    度行為應為施用之高度行為所吸收，故不另論其持有毒品罪
    。被告曾先後於82及83年間，因肅清煙毒條例案等件，分別
    經本院以82年度訴字第3088號及83年度訴字第3617號，各判
    處有期徒刑3 年2 月及3 年5 月確定，經裁定定應執行刑為
    有期徒刑6 年6 月，於83年11月11日入監執行，而於86年5
    月27日縮短刑期假釋出獄，並於90年3 月2 日假釋期滿未經
    撤銷而執行完畢，有前述被告前案紀錄表1 紙在卷可佐，被
    告於有期徒刑執行完畢，5 年內再犯本件有期徒刑之罪，為
    累犯，應依刑法第47條之規定，加重其刑，並與前開部分，
    遞予加重。爰審酌被告前有肅清煙毒條例之前案紀錄，而被
    告前因施用毒品案件，經勒戒、觀察及強制戒治，由檢察官
    為不起訴處分確定後，仍未戒絕毒品，再犯相同之罪，顯見
    其無戒毒悔改之意，有再入監矯治必要，惟念其施用毒品乃
    自戕一己之身體健康，且犯後已坦承犯行，態度良好等一切
    情狀，量處如主文所示之刑。警方於95年1 月25日，至被告
    位於高雄縣路竹鄉○○路36 7巷403 弄32號租屋處搜索時，
    在該址3 樓垃圾堆內，起獲注射針筒1 支，因被告就該針筒
    是否為其所有，其於警詢及本院審理時，供述不一，是該注
    射針筒是否為被告所有乙節，已非無疑，且被告於本院審理
    時供稱：該針筒業經其折斷等語，因該針筒並未扣案，復無
    證據證明現仍存在，爰不併予宣告沒收，附此敘明。
據上論斷，應依刑事訴訟法第273 條之1 第1 項、第299 條第1
項前段，毒品危害防制條例第10條第1 項，刑法第11條前段、第
56條、第47條，判決如主文。
本案經檢察官甲○○到庭執行職務。
中    華    民    國    95    年    6     月    19    日
                  刑事第十庭  法  官  高增泓
以上正本證明與原本無異。
如不服本判決，應於收受送達後10日內向本院提出上訴書狀。
中    華    民    國    95    年    6     月    19    日
                              書記官  林慧芬
附錄本案論罪科刑法條全文：
毒品危害防制條例第10條
施用第1級毒品者，處6月以上5年以下有期徒刑。
施用第2級毒品者，處3年以下有期徒刑。


司法院資訊處製作；財團法人民間司法改革基金會備份。
